臺灣桃園地方法院交通事件裁定　　　　　　　 九十年度交聲字第三九一號
　　異　 議　　 人
　　即 受 處 分 人　甲○○.
右列受處分人因違反道路交通管理處罰條例案件，對於交通部公路局新竹區監理所桃
園監理站所為之處分（桃監裁五字第駕裁五二─ＣＴ0000000號）聲明異議，
本院裁定如左：
    主  文
異議駁回。
    理  由
一、原處分意旨略以：異議人甲○○於民國九十年六月十七日十四時五十九分許，將
    車牌號碼ＥＤ─八九一九號自小客車停放在台北縣淡水鎮○○路劃紅線禁止臨時
    停車之路段，而遭警告發取締，並填摯北縣警交字第ＣＴ0000000號舉發
    違反道路交通管理事件通知單，異議人未依應到案期日到案，嗣經交通部公路局
    新竹區監理所桃園監理站以桃監裁五字第駕裁五二─ＣＴ0000000號裁決
    書，裁處異議人罰鍰新台幣玖百元。受處分人異議意旨則以：北縣警交字第ＣＴ
    0000000號舉發違反道路交通管理事件通知單上應到案日期記載為七十九
    年九月五日，故無法到案執行云云。
二、按汽車在設布禁止停車標線、標誌之處所，不得停車，道路交通安全規則第一百
    一十二條第四款定有明文。而汽車駕駛人停車時，在禁止停車標線、標誌之處所
    停車者，處新台幣六百元以上一千二百元以下罰鍰，道路交通管理處罰條例第五
    十六條第一項第四款亦有明文規定。經查，異議人於九十年六月十七日十四時五
    十九分許，將車牌號碼ＥＤ─八九一九號自小客車停放在台北縣淡水鎮○○路劃
    紅線禁止臨時停車之路段，而遭警告發取締，並填摯北縣警交字第ＣＴ0000
    000號舉發違反道路交通管理事件通知單等情，有舉發違反道路交通管理事件
    通知單影本一紙在卷可稽，異議人對上述違規事實亦不爭執。至於告發機關將舉
    發違反道路交通管理事件通知單上之應到案日期「九十年九月五日」誤繕為「七
    十九年九月五日」，亦經告發機關台北縣警察局淡水分局於九十年九月十九日以
    九０淡警交裁字第一八０五一號書函更正，並延長應到案日期至「九十年十月五
    日前」，此有上開書函影本一紙附卷可稽。故原裁決機關援引首開規定，裁處罰
    鍰新台幣九百元，核無不合。異議人猶辯以：上開舉發違反道路交通管理事件通
    知單上應到案日期記載為七十九年九月五日，故無法到案執行云云。顯係事後卸
    責之詞，委不足採，其異議為無理由，應予駁回。
據上論斷，應依道路交通案件處理辦法第十九條裁定如主文。
中      華      民      國    九十一    年      一      月     三十     日
                                臺灣桃園地方法院交通法庭
                                    法  官   曾  正  耀
右正本證明與原本無異。
如不服本裁定，應於裁定送達後五日內向本院提出抗告狀。
                                    書記官   文  巧  雲
中        華        民        國   九十一     年   二     月     四    日
